【裁判字號】    92,裁,1454
【裁判日期】    921016
【裁判案由】    農保
【裁判全文】
最  高  行  政  法  院  裁  定                  九十二年度裁字第一四五四號
    抗  告  人  甲○○
右抗告人因與勞工保險局間農保事件，抗告人不服中華民國九十一年九月十七日臺北
高等行政法院九十一年度訴字第一五五一號裁定，提起抗告，本院裁定如左︰
    主  文
抗告駁回。
抗告訴訟費用由抗告人負擔。
    理  由
一、按提起撤銷訴訟，須以經過合法訴願為其前提，其未經過合法訴願程序，提起行
    政訴訟，自非法所許，此觀行政訴訟法第四條第一項規定甚明。又按訴願自機關
    之行政處分達到或公告期滿之次日起，應於三十日內提起之，訴願法第十四條第
    一項定有明文。訴願事件，提起訴願逾法定期間或未於訴願法第五十七條所定期
    間內補送訴願書者，應為不受理之決定，同法第七十七條第二款亦定有明文。
二、本件抗告意旨略謂：抗告人係於法定期間內之民國九十年十二月二十八日寄出訴
    願書，原審裁定以不合法為由裁定駁回，於法有違。況行政訴訟法亦無明文規定
    逾期訴願不得提起行政訴訟，此由內政部答辯僅就實體理由，得其明證等語。為
    此，請廢棄原審裁定。經查，本件原審法院係以：抗告人因農保事件，係於九十
    年十一月二十三日收受農民健康保險監理委員會九十年十一月二十日農監審字第
    六六四八號審定書。計算其提起訴願之期間，應自九十年十一月二十四日起算，
    因抗告人住居嘉義縣，扣除在途期間五日，至九十年十二月二十八日即已屆滿。
    抗告人遲至九十年十二月三十一日始向內政部提起訴願，有內政部蓋於訴願書上
    之收文日戳可按，訴願決定以其訴願已逾法定不變期間，不予受理，自無不合。
    抗告人復對之提起行政訴訟，顯非合法為由，裁定駁回抗告人之訴，揆諸首揭規
    定，核無違誤。又訴願書之提起，採達到主義，不採發信主義，即以訴願書送達
    訴願受理機關，始發生提起訴願效力。從而，抗告人縱於九十年十二月二十八日
    寄出訴願書，亦難認訴願合法。另提起撤銷之訴行政訴訟，應經合法訴願為要件
    ，已見首揭說明，未經合法訴願程序，即不得提起行政訴訟，不因相對人為實體
    答辯，使起訴合法。原審法院以程序理由予以駁回而未予審理，於法亦無違誤。
    是本件訴願決定從程序上予以駁回，抗告人提起行政訴訟，原審法院裁定駁回，
    均核無違誤。抗告意旨難認為有理由，應予駁回。本件相對人應為內政部，抗告
    人列勞工保險局為被告，對之提起行政訴訟，亦不合法，併此明。
據上論結，本件抗告為無理由，爰依行政訴訟法第二百七十二條、第一百零四條、民
事訴訟法第九十五條、第七十八條，裁定如主文。
中    華    民    國    九十二      年      十        月     十六       日
                    最 高 行 政 法 院  第 四 庭
                                審 判 長 法  官      廖  政  雄
                                         法  官      趙  永  康
                                         法  官      林  清  祥
                                         法  官      鍾  耀  光
                                         法  官      姜  仁  脩
右  正  本  證  明  與  原  本  無  異
                                         法院書記官  莊  俊  亨
中    華    民    國    九十二      年      十        月      十六      日


司法院資訊處製作；財團法人民間司法改革基金會備份。
